# 求助处置子公司丧失控制权日原少数股东注资我方未注资的问题

提问人：fengyujiannan 时间：2019-04-29 13:22:04
陈版及各位大佬，本菜鸟这个月做合并遇到两个问题，求不吝赐教。
1 、我司本月将原占股60% 的股权处置35%（7500/4500/2625）， 4 月，被处置子公司原少数股东增资，实收资本变更为 9500 万元。求教，处置时，我方长投调整是按照 25 来算，还是按照新的实收资本里我方实际出资的比例来算？如果按照我方实际出资比例来算的话，那是不是我应该相应调整剩余股权的比例？
但因为我方本月未出资只是暂时性的，后期肯定会出资，若是 5 月份我方出资，届时股权会上升至 25%，那 5 月份需确认的权益法下投资收益按照25% 享受？这一块我一直有点混乱，请一定帮帮忙解答一下。
2 、分布处置子公司至丧失控制权业务，第一步，转让49%（我方100%）时，处置当月需要确认少数股东权益吗？是根据抵消的长投和实收资本的金额倒轧吗？所有者权益变动表如何体现？
拜谢拜谢。

回答人：chenyiwei
1 、要考虑此次股权转让和 5 月份的增资是否为一并约定的一揽子交易，以及在实缴出资比例与认缴出资比例不一致期间，按何种比例享有收益和承担亏损。如果对此问题约定不明确的，建议明确予以约定。一般理解，如果只是由于暂时性的出资时间差导致了这种情况，很快可以消除，各方股东一致认可本企业一直按转让并增资后的股比 25% 享有权益的，则可以继续按25% 比例进行权益法核算。
2 、请对照《企业会计准则解释第 5 号》第五条规定处理。首先判断分次转让是否为一揽子交易。但不论是否构成一揽子交易，在已处置部分股权但尚未丧失控制权期间，合并报表是会出现少数股东权益的。如果不构成一揽子交易，则少数股东权益的增加属于权益性交易，列入 “所有者投入和减少资本——其他”；如果各步骤为一揽子交易的，则暂时增加的少数股权应列入“其他” 项目反映。